臺灣臺北地方法院行政訴訟判決　
110年度交字第440號
原      告  思維實業有限公司


代  表  人  刁舜德  
被      告  臺北市交通事件裁決所

代  表  人  蘇福智  
上列當事人間交通裁決事件，原告不服被告民國110年6月1日北
市裁催字第22-A0LK3U2A8號裁決，向臺灣新北地方法院提起行政
訴訟，經該院以110年度交字第519號裁定移送前來，本院判決如
下：
    主  文
一、原告之訴駁回。
二、訴訟費用新臺幣300元由原告負擔。
    事實及理由
一、程序部分：
    本件係因原告不服被告民國110年6月1日北市裁催字第22-A0
    LK3U2A8號裁決違反道路交通管理事件裁決書（下稱原處分
    ）而提起行政訴訟，核屬行政訴訟法第237條之1第1項第1款
    規定之交通裁決事件，因卷證資料明確，爰依同法第237條
    之7規定，不經言詞辯論，逕為判決。
二、爭訟概要：
　　原告所有車牌號碼00-0000號自用小客車（下稱系爭車輛）
    ，於110年5月5日下午2時25分許停放在臺北市○○○路0段00巷
    00號處，經臺北市政府警察局大安分局（下稱舉發機關）認
    有「在交岔路口10公尺內停車」之違規行為，於110年5月7
    日製發北市警交字第A0LK3U2A8號舉發違反道路交通管理事
    件通知單（下稱舉發通知單）予以舉發，嗣被告審認原告有
    「在禁止臨時停車處所停車」之違規事實，乃依道路交通管
    理處罰條例（下稱道交條例）第56條第1項第1款規定，開立
    原處分，裁處原告新臺幣（下同）900元，並於110年6月4日
    送達原告，原告不服，於110年7月5日提起行政訴訟。
三、原告起訴主張及聲明：
  ㈠主張要旨：
　⒈原告車輛並未違規停車，違規的是停在原告車輛後方之黑色
    轎車，舉發員警便宜行事，順便告發，被告照單全收，實屬
    違法。原告居住在此30年，清楚本區停車狀況，這個車位從
    來沒有違法，每天都有人停車，也從來沒有被開罰單，可見
    此車位的合法性。真正違法者乃執法單位及舉發機關（敦化
    派出所），自己有合法的停車格不停，非要違法停在路口紅
    燈區，如此行為如何服眾。
　⒉現場照片清楚顯示，系爭車輛停放之處並無任何明顯紅線標
    示，完全沒有違規行為，也未影響附近交通，此一舉發不合
    理，也不合法。此一地點每天都有車輛停放，若為禁止停車
    之處，可否請舉發單位舉證，一年來有多少車輛在此遭到舉
    發開單呢？
　㈡聲明：原處分撤銷。
四、被告答辯及聲明：
　㈠答辯要旨：
　⒈經檢視採證照片及舉發機關員警至現場實際丈量結果，本件
    違規地點雖未劃設禁止臨時停車之紅色實線，但該處顯屬在
    交岔路口10公尺範圍內，自屬前揭道路交通安全規則（下稱
    道交安全規則）第111條第1項第2款規定之禁止臨時停車處
    所無訛。
  ⒉依道交條例第56條第6項及道交安全規則第111條第1項第2款
    規定可知，交岔路口10公尺範圍內，無論有無設置禁止臨時
    停車之標線或標誌，均禁止臨時停車，僅於主管行政機關視
    實際用路情況，例外以標誌或標線另行規定停車處所時，始
    得在交岔路口10公尺內停車。其立法目的在於交岔路口周遭
    為人車會流之處，尚允車輛在交岔路口10公尺內停車，將妨
    礙車輛轉向、交會之空間，且影響駕駛人察覺左、右方來車
    動態之視線，是交岔路口10公尺範圍內原則上禁止臨時停車
    。本件違規地點既未經主管行政機關例外以標誌或標線另行
    規定停車處所，即屬不得停車之處所，原告仍有遵守上開交
    通法規之義務，自不得逕自徒憑己意主觀認定本件違規地點
    得予停車而不予遵守，否則交通安全秩序勢必無從建立，其
    他用路人之生命、財產安全，亦將無法確保。
　㈡聲明：駁回原告之訴。　    　　　
五、本院之判斷：　　　　
  ㈠如爭訟概要欄所載之事實，除後述之爭點外，其餘為兩造所
    不爭執，並有舉發通知單（見本院卷第39頁）、原處分（見
    本院卷第53頁）及送達證書（見本院卷第55頁）在卷可稽，
    堪以認定。
　㈡按汽車駕駛人停車時，有下列情形之一者，處600元以上1,20
    0元以下罰鍰：一、在禁止臨時停車處所停車；在圓環、交
    岔路口十公尺內，公路主管機關、市區道路主管機關或警察
    機關得在不妨害行人通行或行車安全無虞之原則，設置必要
    之標誌或標線另行規定汽車之停車處所，道交條例第56條第
    1項第1款、第6項分別定有明文。又汽車臨時停車時，應依
    下列規定：二、交岔路口、公共汽車招呼站10公尺內、消防
    栓、消防車出入口5公尺內不得臨時停車，道交條例第92條
    第1項規定授權訂定之道路交通安全規則第111條第1項第2款
    亦有明定。由上開規定可知，交岔路口10公尺範圍內，無論
    有無設置禁止臨時停車之標線或標誌，均禁止臨時停車，僅
    於主管行政機關視實際用路情況，例外以標誌或標線另行規
    定停車處所時，始得在交岔路口10公尺內停車。其立法目的
    在於交岔路口周遭為人車會流之處，倘允車輛在交岔路口10
    公尺內停車，將妨礙車輛轉向、交會之空間，且影響駕駛人
    察覺左、右方來車動態之視線，是交岔路口10公尺範圍內原
    則上禁止臨時停車。
　㈢經查，系爭車輛於前揭時間停放在停放在臺北市○○○路0段00
    巷00號處，該處並無劃設白實線等情，有採證照片（見本院
    卷第63至73頁）、臺北市政府大安分局110年10月4日北市警
    安分交字第1103066006號函暨所附職務報告及現場照片附卷
    可佐（見本院卷第105至115頁），又員警110年8月27日職務
    報告（見本院卷第61頁）內容略以：「職於接獲系爭車輛車
    主行政訴訟案後，於110年8月27日時持測距輪，於忠孝東路
    4段26巷與仁愛路4段27巷4弄口路緣處測量10公尺範圍，經
    比對舉發當下拍照取締影像，確認該車停車位置確於路口10
    公尺範圍無誤」，以及本院勘驗本件採證影片（檔案名稱：
    A0LK3U2A8），勘驗結果如下：
　　⒈00:00:00：員警手持測距輪站立於路口；
　　⒉00:00:01：員警開始向前行走；
　　⒊00:00:05：員警持續向前行走；
　　⒋00:00:16：員警約於第3台機車後方停止；
　　⒌00:00:19：測距輪顯示10公尺；
　　有勘驗內容及影片截圖附卷可參（見本院卷第81至85頁），
    並就上開勘驗內容及採證影片截圖函請兩造表示意見（見本
    院卷第87至95頁）。互核前開員警職務報告、採證照片、勘
    驗內容及影片截圖，可徵當時系爭車輛停放之處距離忠孝東
    路4段26巷與仁愛路4段27巷4弄交岔路口10公尺以內。綜觀
    上情，當時系爭車輛停放之處，係距離忠孝東路4段26巷與
    仁愛路4段27巷4弄交岔路口10公尺以內，且該處路旁並無劃
    設白實線之車輛停放線，足認原告於前揭時、地有在交岔路
    口10公尺內停車之違規行為甚明，揆諸前開說明，被告認定
    原告有「在禁止臨時停車處所停車」之違規事實，並無違誤
    。
　㈣至原告主張該處每天都有人停車，也從來沒有被開罰單，可
    見此車位的合法性等語。惟按行政行為，非有正當理由，不
    得為差別待遇，行政程序法第6條定有明文，此即行政法上
    之平等原則。然行政機關若怠於行使權限，致使人民因個案
    違法狀態未排除而獲得利益時，該利益並非法律所應保護之
    利益，因此其他人民不能要求行政機關比照該違法案例授予
    利益，亦即人民不得主張「不法之平等」（最高行政法院92
    年度判字第275號判決意旨參照）。本件原告違規行為，業
    經認定如前，則原告主張其他車輛違規未受罰等情縱認屬實
    ，依前揭說明，原告不得主張不法平等，故亦與本件違規行
    為事實無涉，原告此部分之主張，應不足採。
　㈤本件判決基礎已臻明確，兩造其餘攻擊、防禦方法及訴訟資
　　料經本院審酌後，核與判決結果不生影響，無一一論述之必
　　要，併此敘明。　
六、結論：
　　原處分認事用法並無違誤，原告訴請撤銷原處分為無理由，
    應予駁回。至本件裁判費為300元，應由敗訴之原告負擔，
    爰確定第一審訴訟費用額如主文第2項所示。　
中　　華　　民　　國　　110 　年　　10  　月　　29　　日
　　　　　　　　　行政訴訟庭　法　官　邱士賓
上為正本係照原本作成。
如不服本判決，應於送達後20日內，向本院提出上訴狀並表明上
訴理由（原判決所違背之法令及其具體內容或依訴訟資料可認為
原判決有違背法令之具體事實)，其未載明上訴理由者，應於提
出上訴後 20 日內向本院補提理由書（上訴狀及上訴理由書均須
按他造人數附繕本，如未按期補提上訴理由書，則逕予駁回上訴
），並應繳納上訴裁判費新臺幣 750 元。
中　　華　　民　　國　　110 　年　　10  　月　　29　　日
                              書記官  李  欣

訴訟費用計算書
項　　　　目　　　　　　金　額（新臺幣）　　備　註
第一審裁判費　　　　　　　　300元
合        計　　　　　　　　300元